【裁判字號】    95,交抗,804
【裁判日期】    951014
【裁判案由】    違反道路交通管理處罰條例
【裁判全文】
臺灣高等法院交通事件裁定             95年度交抗字第804號
抗  告  人
即受處分人  承聖企業社
            即曾俊誠
上列抗告人因違反道路交通管理處罰條例案件，不服臺灣新竹地
方法院，中華民國95年9月1日所為裁定（95年度交聲字第89號）
，提起抗告，本院裁定如下：
    主  文
抗告駁回。
    理  由
一、按汽車行駛於道路上，其汽車駕駛人或前座乘客未繫安全帶
    者，處駕駛人新臺幣1,500元罰鍰；其實施及宣導辦法，由
    交通部定之，又安全帶之扣繫應確實緊扣，安全帶無扭曲或
    反轉，鬆緊度保持適宜；腰部安全帶置於腰部以下，肩部安
    全帶固定位置應依個人調整，避免安全帶纏繞過頸部，且應
    置於手臂上端以上，道路交通管理處罰條例第31條第1項、
    及汽車駕駛人及前座乘客繫安全帶實施及宣導辦法第3條第3
    款分別定有明文。
二、原處分意旨略以：受處分人承聖企業社即曾俊誠駕駛所有車
    牌號碼JF－2227號自用小貨車，於民國94年11月8日下午3時
    47分許，行經經國路與公道五路交接處因未依規定正確方式
    繫安全帶，經路口監視器拍攝並由新竹市警察局員警填掣竹
    市警交字第E00000000號舉發違反道路交通管理事件通知單
    （下稱本件舉發單），以受處分人有違反道路交通管理處罰
    條例第31條第1項規定之事實掣單舉發，經原處分機關認受
    處分人確有上開違規行為，乃依道路交通管理處罰條例第31
    條第1項規定，於95年2月3日以竹監自字第裁50-E00000000
    號裁決書裁處受處分人罰鍰新臺幣（下同）1500元等語。
三、原裁定意旨略以：從本件路口監視器畫面所翻拍列印之逕行
    舉發之採證照片共10幀以觀，時間自94年3月11日下午3時47
    分44秒至45秒為止，受處分人駕駛車牌號碼JF-2227號自用
    小貨車雖於左肩上有掛黑色安全帶，惟該安全帶並未如正常
    情形自受處分人胸前橫越至受處分人右腰部。復參以向受處
    分人所駕駛車牌號碼JF-2227號自用小貨車之生產製造生商
    中華汽車公司函詢結果，該車於出廠時，所配備之安全帶式
    樣為三點式並附自動捲收功能。在正常情形下，將拉出之安
    全帶放鬆時，安全帶會自動收回捲收器。但當駕駛人繫上安
    全帶後，仍須適當加以調整以避免安全帶鬆弛扭曲等情，有
    該公司95年7月27日（94）中華服發字第95031號函在卷可按
    。是受處分人顯然未依該三點式安全帶規定之方式確實緊扣
    安全帶等情應可以認定，受處分人之異議為無理由，而駁回
    其異議。
四、抗告意旨略以：該車為固定三點式之安全帶，並無自動捲收
    功能，請再行文中華裕益企業汽車公司，詢問該車之出廠設
    備云云。經查，一般汽車前座安全帶採三點式設計，正常扣
    繫方式，應由肩膀上方經胸前斜向安全鈕，使車輛於發生撞
    擊時，能將乘員固定於座位上，並平均分散乘員所受之衝擊
    力，避免乘員之死傷，發揮保護安全之效果。本件受處分人
    未依正確方式使用安全帶，而任安全帶自肩上垂下，將使安
    全帶之作用蕩然無存，與無使用安全帶無異，縱如受處分人
    所辯該車安全帶無自動捲收功能，然為確保安全帶之功能，
    受處分人仍應依上述三點式安全帶設計規定之方式扣繫完善
    ，並自行調整安全帶，避免鬆弛扭曲，始與立法意旨相符，
    尚難執上理由解免受處分人正確使用安全帶之責任。原法院
    以其違規事實明確，因認原處分機關援引上開道路交通管理
    處罰條例規定，裁處新台幣1500元，並無不當，而駁回異議
    ，本院經核並無不合。受處分人抗告意旨指摘原裁定不當，
    為無理由，應予駁回。
據上論斷，應依道路交通案件處理辦法第26條、刑事訴訟法第41
2條，裁定如主文。
中    華    民    國    95    年    10    月    14    日
                  交通法庭審判長法  官  蘇隆惠
                                法  官  陳玉雲
                                法  官  林秀鳳
以上正本證明與原本無異。
不得再抗告。
                                書記官  楊麗雪
中    華    民    國    95    年    10    月    14    日


司法院資訊處製作；財團法人民間司法改革基金會備份。
